【裁判字號】    90,小上,51
【裁判日期】    900904
【裁判案由】    給付委任費
【裁判全文】
臺灣高雄地方法院民事裁定  九十年度小上字第五一號
    上  訴  人  乙○○
    被上訴人    甲○○
右當事人間請求給付委任費事件，上訴人對於中華民國九十年四月十三日本院高雄簡
易庭八十九年度雄小字第一五七號第一審判決提起上訴，本院裁定如左：
    主  文
上訴駁回。
第二審訴訟費用由上訴人負擔。
    理  由
一、按對於小額程序之第一審裁判之上訴，非以其違背法令為理由，不得為之；所謂
    判決違背法令，乃指判決不適用法規或適用不當；而有第四百六十九條所列第一
    款至第五款事由時，其判決當然為違背法令；又當事人於第二審程序不得提出新
    攻擊或防禦方法；次按上訴不合程式或已逾期間或法律上不應准許者，第二審法
    院應以裁定駁回之，民事訴訟法第四百三十六條之二十四第二項、第四百三十六
    條之三十二第二項準用第四百六十八條及第四百六十九條第一款至第五款（同條
    第六款則不在準用之列）、第四百三十六條之二十八前段、第四百四十四條第一
    項前段分別定有明文。是當事人提起上訴，如依民事訴訟法第四百六十八條規定
    ，以小額程序之第一審判決有不適用法規或適用法規不當為理由時，其上訴狀或
    理由狀應有具體之指摘，並揭示該法規之條項或其內容，若係成文法以外之法則
    ，應揭示該法則之旨趣，倘為司法院解釋或最高法院之判例，則應揭示該判解之
    字號或其內容，如以民事訴訟法第四百六十九條第一款至第五款所列情形為理由
    時，其上訴狀或理由書，應揭示合於該條款之事實。上訴狀或理由書如未依此項
    方法表明，或其所表明者，顯與上開法條規定不相合時，即難認為已對小額程序
    之第一審判決之違背法令有具體之指摘，其上訴自難認為合法。
二、本件上訴人對小額程序之第一審判決提起上訴，核其上訴理由狀所載內容，無非
    以：（一）上訴人於原審依法提出證人出庭作證、請求被上訴人即原審原告提供
    委任費用清單明細、請求原審法官能給予上訴人即原審被告公文，能向國稅局調
    相關佐證資料，結果均不准。（二）上訴人依原審法官之要求提供另外聘請律師
    之收據，作為委任費用之比較，結果未採用。（三）上訴人依法於原審提出相關
    佐證資料，結果均不予採用，已深深損及上訴人之權益。（四）本件於原審經歷
    二位法官，至最後一次開庭為止，二位法官均謂國稅局之資料無法調到，然而判
    決書中卻明白顯示有國稅局之回函資料，且能證明被上訴人向國稅局申報八十七
    年度易字第九○○○六五七號（依原審卷附資料，應係財政部高雄市國稅局九十
    年二月九日財高國稅審二字第九○○六五七九號函，而該函內所附之本院易字案
    號為八十七年度易字第六○九三號）為新台幣（下同）五萬元，與上訴人所提供
    證明之收據完全相符。由上，已充份證明二位法官判決乃偏袒被上訴人。（五）
    被上訴人收到上訴人支付委任款時，所開給上訴人之收據為何至今都不承認，爰
    依民事訴訟法第四百七十三條至四百七十七條、第四百九十六條至四百九十八條
    規定，上訴人提起上訴等語，並提出八十九年四月二十五日、八十九年十二月二
    十八日民事答辯申請狀各一份、被上訴人所開立收據二紙、收據及退還委任費用
    說明一份為證。惟查：
（一）上訴人前開主張原審未依其請求通知證人出庭作證、未採用其於原審提出之相
      關佐證資料、未命被上訴人即原審原告提供委任費用清單明細、未給予其公文
      據以向國稅局調相關佐證資料、未比較其另外聘請律師之委任費用等情，均係
      就原審取捨證據及認定事實之職權所為論斷，並未就本件原審判決有何不適用
      法規或適用不當已為具體之指摘，或有民事訴訟法第四百六十九條第一款至第
      五款所列各款情形，難認為係對原判決之如何違背法令已有具體之指摘。
（二）至於原審判決提及之國稅局回函資料，原係由原審承辦法官發文至高雄市稅捐
      稽徵處請求查明被上訴人與上訴人間系爭委任事件提出之報稅資料，因該案件
      係財政部高雄市國稅局職掌業務，乃由該處函轉財政部高雄市國稅局，並由該
      局於九十年二月九日以財高國稅審二字第九○○○六五七九號函覆原審，有原
      審九十年一月五日高貴民道八九雄小一五七字第○一四九號函及高雄市稅捐稽
      徵處九十年一月十日九○高市稽工字第○二一四七號函及財政部高雄市國稅局
      前開函文附於原審卷可稽，上訴人指稱原審承辦法官開庭時均稱國稅局資料無
      法調到云云，尚有誤認，且與前開函文發函時間不合。再就上訴人指摘被上訴
      人收到上訴人支付委任款時，所開給上訴人之收據為何至今都不承認一事，亦
      均係原審事實調查與認定之職權，上訴人自不得於第二審提出新攻擊或防禦方
      法，或請求就前開證據事項重為調查。
（三）綜上所述，上訴人前開主張顯係均就原審取捨證據及認定事實之職權所為論斷
      ，並未就本件給付委任費之原審判決有何不適用法規或適用不當已為具體之指
      摘，或有民事訴訟法第四百六十九條第一款至第五款所列各款情形，難認為係
      對原判決之如何違背法令已有具體之指摘，況依民事訴訟法第四百三十六條之
      二十八前段規定，小額訴訟當事人於第二審不得提出新攻擊或防禦方法，本院
      就此亦無從斟酌。揆諸前揭說明，上訴人之上訴為不合法，應予駁回。
據上論結，本件上訴為不合法，依民事訴訟法第四百三十六條之三十二第二項、第四
百四十四條第一項前段、第九十五條、第七十八條，裁定如主文。
中      華      民      國    九十      年      九      月    四      日
                              臺灣高雄地方法院民事第六庭
~B審判長法官  楊富強
~B法      官  陳怡雯
~B法      官  黃蕙芳
本判決不得上訴。
中      華      民      國    九十      年      九      月    四      日
~B法院書記官  周志揚


司法院資訊處製作；財團法人民間司法改革基金會備份。
